【裁判字號】    96,訴,984
【裁判日期】    970118
【裁判案由】    違反毒品危害防制條例
【裁判全文】
臺灣屏東地方法院刑事判決               96年度訴字第984號
公  訴  人  臺灣屏東地方法院檢察署檢察官
被      告  乙○○
選任辯護人  李錦臺律師
            許舜卿律師
上列被告因違反毒品危害防制條例案件，經檢察官提起公訴（96
年度偵字第1301號），本院判決如下：
    主  文
乙○○犯如附表二編號1 至3 所示之罪，各處如附表二編號1 至
3 所示之刑，應執行有期徒刑拾伍年。扣案之甲基安非他命拾陸
包（驗後淨重：捌點玖捌玖公克）、含有甲基安非他命成分
之玻璃管伍支，均沒收銷燬之；夾鍊袋伍包、磅秤壹具、置物盒
壹個、門號0000000000號行動電話壹具，均沒收之；未扣案之販
賣第二級毒品所得之新臺幣肆仟元沒收，如全部或一部不能沒收
時，以其財產抵償之。
    事  實
一、乙○○明知甲基安非他命屬毒品危害防制條例第2 條第2 項
    第2 款所定之第二級毒品，不得持有、施用、販賣，竟分別
    意圖營利，基於販賣第二級毒品甲基安非他命之犯意，先於
    民國96年2 月14日前之某日，在屏東市區向姓名、年籍不詳
    之成年人，以不詳價格，販入重量不詳之第二級毒品甲基安
    非他命後，除部分供己施用外，並以綽號「阿姊」為名義，
    持其所有之門號0000000000號行動電話1 具，作為販賣第二
    級毒品甲基安非他命之聯絡工具，而分別於附表一編號1 至
    3 所示之時間、地點，以附表一編號1 至3 所示之方式、價
    格、數量，而販賣第二級毒品甲基安非他命予附表一編號1
    至3 所示之陳和明、潘淑娟、李光輝各1 次。嗣於96年2 月
    15日20時58分許，為警在屏東市○○路62號前盤查，經乙○
    ○同意搜索後，在其所有車牌號碼P8-2808 號自小客車及其
    位在屏東市○○○路726 號9 樓住處，扣得第二級毒品甲基
    安非他命16包（驗前淨重：39.434公克、驗後淨重：38.989
    3 公克）、含有甲基安非他命成分之玻璃管5 支及其所有供
    販賣甲基安非他命所用之夾鍊袋5 包、磅秤1 具、置物盒1
    個、門號0000000000號行動電話1 具，始知上情。
二、案經屏東憲兵隊報請臺灣屏東地方法院檢察署檢察官偵查起
    訴。
    理  由
壹、程序方面：
一、按被告以外之人（包括證人、鑑定人、告訴人、被害人及共
    同被告等）於審判外之陳述雖不符前4 條之規定，而經當事
    人於審判程序同意作為證據，法院審酌該言詞陳述或書面陳
    述作成時之情況，認為適當者，亦得為證據，刑事訴訟法第
    159 條之5 第1 項定有明文。立法意旨在於傳聞證據未經當
    事人之反對詰問予以核實，原則上先予排除。惟若當事人已
    放棄反對詰問權，於審判程序中表明同意該等傳聞證據可作
    為證據；或於言詞辯論終結前未聲明異議，基於尊重當事人
    對傳聞證據之處分權，及證據資料愈豐富，愈有助於真實發
    見之理念，且強化言詞辯論主義，使訴訟程序得以順暢進行
    ，上開傳聞證據亦均具有證據能力。本件證人陳和明、潘淑
    娟、李光輝之警詢筆錄，雖係被告以外之人於審判外之陳述
    ，均屬傳聞證據。惟檢察官、被告及辯護人對於上開證人之
    警詢筆錄於本院審理時均表示同意具有證據能力，本院審酌
    上開證據作成時之情狀，並無違法或不當等情形，認為以之
    作為本案之證據亦屬適當，依上開規定，自均具證據能力。
二、次按被告以外之人於偵查中向檢察官所為陳述，除顯有不可
    信之情況者外，得為證據，同法第159 條之1 第2 項定有明
    文。偵查中對被告以外之人（包括證人、鑑定人、告訴人、
    被害人及共同被告等）所為之偵查筆錄，或被告以外之人向
    檢察官所提之書面陳述，性質上均屬傳聞證據。惟現階段刑
    事訴訟法規定檢察官代表國家偵查犯罪、實施公訴，依法其
    有訊問被告、證人及鑑定人之權，證人、鑑定人且須具結，
    而實務運作時，檢察官偵查中向被告以外之人所取得之陳述
    ，原則上均能遵守法律規定，不致違法取供，其可信度極高
    ，職是，被告以外之人前於偵查中已具結而為證述，除反對
    該項供述得具有證據能力之一方，已釋明「顯有不可信之情
    況」之理由外，不宜遽指該證人於偵查中之陳述不具證據能
    力。本件證人潘淑娟於96年2 月15日偵查中之供述，已依法
    具結，其未曾提及檢察官在偵查時有不法取供之情形，而被
    告、辯護人亦未曾釋明上開證述有何顯不可信之情況，上開
    證人於偵查中之證述，依刑事訴訟法第159 條之1 第2 項之
    規定，自得為證據。
三、再按司法警察機關因偵辦刑事案件，為蒐集或調查證據，而
    有實施通訊監察之必要者，於偵查中應由檢察官依職權或聲
    請核發通訊監察書，載明應記載事項，始得為之，其有急迫
    之情形經檢察官口頭通知先予執行通訊監察者，亦應於24小
    時內補發通訊監察書，通訊保障及監察法第5 條、第6 條、
    第11條分別定有明文。本件卷附之通訊監察書，乃臺灣屏東
    地方法院檢察署檢察官所核發，以對被告持用之門號000000
    0000號行動電話實施通訊監察，其監察期間自96年1 月26日
    起至96年2 月16日止，有臺灣屏東地方法院檢察署檢察官96
    年屏檢瑞張聲監（續）字第000024號通訊監察書1 件在卷可
    稽（見警卷第29頁）。是本案監聽程序符合前開通訊保障及
    監察法之法定程序，當無疑義。而卷附之監聽譯文（見警卷
    第30至43頁），係偵查人員將上開監聽紀錄轉為具體文字紀
    錄，而檢察官、被告及辯護人於本院審理中，就上開監聽譯
    文之證據能力，均表示「同意具有證據能力」，本院審酌上
    開證據作成時之情狀，並無違法或不當等情形，認為以之作
    為本案之證據亦屬適當，依刑事訴訟法第159 條之5 第1 項
    規定，自具證據能力（最高法院93年度台上3533號、94年度
    台上字第1976號判決意旨參照）。
四、刑事訴訟法第198 條、第208 條之規定，所謂鑑定乃指於刑
    事訴訟程序中為取得證據資料而由檢察官或法官指定具有特
    別知識經驗之鑑定人、學校、機關或團體，就特定之事物，
    以其專業知識加以分析、實驗而作判斷，以為偵查或審判之
    參考。故而，不論鑑定人或鑑定機關、學校、團體，均應由
    檢察官或法官視具體個案之需要而為選任，始符合刑事訴訟
    法第198 條、第208 條之規範本旨，否則所為鑑定，仍屬於
    傳聞證據。但對於司法警察機關調查中之案件，或有量大或
    急迫之情形，為因應實務之現實需求，認為當然有鑑定之必
    要者，基於檢察一體原則，得由該管檢察長對於轄區內之案
    件，以事前概括選任鑑定人或囑託鑑定機關（團體）之方式
    ，俾便轄區內之司法警察官、司法警察對於調查中之此類案
    件，得即時送請事前已選任之鑑定人或囑託之鑑定機關（團
    體）實施鑑定（法務部92年9 月1 日法檢字第0920035083號
    函參照）。而臺灣高等法院檢察署檢察長概括選任法務部調
    查局、內政部警政署刑事警察局、國防部憲兵司令部刑事鑑
    識中心、行政院衛生署管制藥品管理局為「毒品種類、成份
    」之鑑定機關（臺灣高等法院檢察署92年10月15日檢文允字
    第0921001322號函參照），此為本院審判職務所知悉之事實
    。是本件扣案毒品雖係由屏東憲兵隊送請國防部憲兵司令部
    刑事鑑識中心鑑定（見偵卷第82至84頁），但國防部憲兵司
    令部刑事鑑識中心既係臺灣高等法院檢察署檢察長所概括選
    任之鑑定機關，所為鑑定結果，自有證據能力。
貳、實體方面：
一、上開事實，業據被告乙○○於警詢、偵查中及本院審理時均
    坦承不諱（見警卷第8 至10頁），核與證人陳和明於警詢時
    證稱：警方查獲之甲基安非他命1 包，係伊於96年2 月14日
    13時28分，以門號0000000000號行動電話，撥打綽號「阿姊
    」之門號0000000000號行動電話連繫後，約在屏東市○○路
    上的「統一便利商店」見面，以1,000 元向綽號「阿姊」購
    買的，經伊指認口卡照片，綽號「阿姊」之人即乙○○等語
    （見警卷第44頁反面、第45頁反面）、證人潘淑娟於警、偵
    訊時證稱：警方查獲之甲基安非他命1 包，係伊於96年2 月
    15日10時許，以門號0000000000號行動電話，撥打綽號「阿
    姊」之門號0000000000號行動電話連繫後，約在屏東市高屏
    大橋下見面，以1,000 元向綽號「阿姊」購買的，經伊指認
    口卡照片，綽號「阿姊」之人即乙○○等語（見警卷第50頁
    、第52頁）、證人李光輝於警詢時證稱：警方查獲之甲基安
    非他命1 包，係伊於96年2 月15日18時許，以門號00000000
    00號行動電話，撥打綽號「阿姊」之門號0000000000號行動
    電話連繫後，約在屏東市屏東監理站大門口見面，以2,000
    元向綽號「阿姊」購買的，經伊指認口卡照片，綽號「阿姊
    」之人即乙○○等語相符（見警卷第57頁、第59頁）。而扣
    案之白色晶體16包（驗前淨重：39.434公克、驗後淨重：38
    .9893 公克），經送請國防部憲兵司令部刑事鑑識中心鑑驗
    結果，均檢驗出甲基安非他命成分之情，有該中心96年3 月
    15日安鑑字第0960000395號鑑定書、同日安鑑字第09600003
    94號鑑定書各1 紙在卷可稽（見偵卷第82至84頁），上述鑑
    驗結果，係檢驗機關本於專業知識及以精密儀器或科學檢驗
    方法所得之結論，自可憑信；再扣案之玻璃管5 支，經本院
    於96年10月16日進行勘驗，並依臺灣尖端先進生技醫藥股份
    有限公司之檢驗試劑檢驗結果，確均呈現甲基安非他命之陽
    性反應，顯然沾附有第二級毒品甲基安非他命成分之事實，
    有勘驗筆錄1 紙及檢驗照片5 幀在卷可考。此外，復有其所
    有供分裝甲基安非他命所用之磅秤1 具、夾鍊袋5 包、門號
    0000000000號行動電話1 具扣案及通訊監察書、監聽譯文各
    1 件在卷可證，足見被告確有販賣甲基安非命予證人陳和明
    、潘淑娟、李光輝之事實無誤。
二、再毒品危害防制條例所規定之販賣毒品罪，雖未明示「營利
    之意圖」為其犯罪構成要件，然「販賣」一語，在文義解釋
    上當然已寓含有買賤賣貴，而從中取利之意思存在。且從商
    業交易原理與一般社會觀念而言，販賣行為在通常情形下，
    仍係以牟取利益為其活動之主要誘因與目的。又政府為杜絕
    毒品氾濫，毒害人民甚深，再三宣導民眾遠離毒品、媒體報
    導既深且廣，對於禁絕毒品之政策，應為大眾所熟悉。再政
    府對於查緝施用、轉讓及販賣毒品無不嚴格執行，且販賣毒
    品罪係重罪，若無利可圖，衡情一般持有毒品者，當不致輕
    易將持有之毒品交付他人。況販賣毒品乃違法行為，非可公
    然為之，且有其獨特之販售路線及管道，亦無公定之價格，
    復可任意增減其分裝之數量，而每次買賣之價量，亦可能隨
    時依市場貨源之供需情形、交易雙方之關係深淺、資力、對
    行情之認知、查緝是否嚴緊，及購買者被查獲時供述購買對
    象之可能性風險評估等諸般事由，而異其標準，非可一概而
    論，是販賣之利得，誠非固定，而縱使販賣之人從價差或量
    差中牟利方式雖異，其意圖營利之非法販賣行為仍屬同一。
    查被告於本院審理中供稱：伊大約1 次以4,000 或5,000 元
    購買甲基安非他命1 大包，可以分裝到18包左右等語（見本
    院卷第135 頁），而本件被告係分別以1 包1,000 元或2,00
    0 元，販賣予證人陳和明、潘淑娟、李光輝等人，則被告每
    包當可獲取相當之利得甚明。況倘被告無利可圖，當不可能
    甘冒被供出來源或被檢警查緝法辦之風險，而平價或低價販
    賣甲基安非他命予證人陳和明、潘淑娟、李光輝之理。因此
    ，被告顯有藉此販賣甲基安非他命以牟利之意圖，應堪認定
    。從而，本件事證明確，被告犯行已堪認定。
三、論罪科刑部分：
(一)、按甲基安非他命係毒品危害防制條例第2 條第2 項第2 款之
    第二級毒品，依法不得販賣。又按意圖營利而販入第二級毒
    品，雖未及賣出，仍依販賣既遂罪論處。但如意圖營利而販
    入第二級毒品後，第一次販賣與他人之行為，此乃接續原先
    販入之犯意而為，不論其行為屬既遂或未遂，應認基於單一
    犯意之接續行為，不能認係基於概括犯意之連續二行為，而
    以刑法修正前連續犯之規定論處。又其第一次之販入及賣出
    行為既已完成一完整的販入賣出之販賣行為，其第二次以後
    之單純賣出行為，應以其賣出行為是否完成，作為判斷既遂
    或未遂之準據，並以其是否基於概括犯意為之，而依連續犯
    論處。不能認行為人既以營利之意圖而販入毒品後，其嗣後
    之任一次賣出行為，不論其是否既遂或未遂，均接續原先販
    入之犯意，論以販賣既遂罪（最高法院96年度台上字第4644
    號、96年度台上字第5392號判決參照）。是以，被告意圖營
    利，於、96年2 月14日前之某日販入甲基安非他命後，伺
    機於96年2 月14日販賣予證人陳和明之行為；、96年2 月
    15日販賣予證人潘淑娟之行為；、96年2 月15日販賣予證
    人李光輝之行為，核均係犯毒品危害防制條例第4 條第2 項
    之販賣第二級毒品罪。被告意圖營利販入第二級毒品甲基安
    非他命後，再伺機於96年2 月14日販賣予證人陳和明之所為
    ，係接續原先販入之犯意而為，應認基於單一犯意之接續行
    為，而僅個別成立販賣毒品既遂罪。公訴事實雖未敘及被告
    於96年2 月14日前某日販入之行為，惟此部分與其於同年2
    月14日之出賣予證人陳和明之事實，具有接續犯之事實上一
    罪關係，為起訴效力所及，本院自應予審理。
(二)、再94年2 月2 日修正公布之刑法，業於95年7 月1 日施行，
    修正後刑法刪除有關連續犯之規定，其立法意旨乃於回歸連
    續犯數罪之本質，並考慮刑罰公平原則，避免多次犯罪僅科
    以一次刑罰，引發鼓勵犯罪質疑，及犯罪次數與刑度輕重失
    衡之流弊，此為法界數十年來所凝聚，並落實為法律修正之
    共識，是倘於廢止連續犯之規定後，在與接續犯或集合犯概
    念不符之情形下，猶予以擴張適用，則集合犯或接續犯之概
    念終將重蹈連續犯之覆轍，連續犯廢止之目的將成泡影，刑
    法改革亦成空談（最高法院96年第9 次刑事庭會議，對施用
    毒品行為，決議仍採此見解）。倘認被告多次分別販賣毒品
    之行為，係出於同一犯意所為之集合犯，係包括一罪，或出
    於同一犯意持續為之，係接續犯，為同一案件，足可使已廢
    止之連續犯死而復活，無異承認連續犯狀態繼續適用，尚非
    立法者之原意。故販賣毒品行為，原則上應認為均單獨成立
    一個犯罪行為，即每次販賣毒品行為，均應該當毒品危害防
    制條例第4 條規定之構成要件。是以，被告先後3 次販賣甲
    基安非他命予證人陳和明、潘淑娟、李光輝之行為，其犯意
    各別，行為互殊，各具獨立性，應予分別論罪，合併處罰。
    公訴人認被告上開販賣甲基安非他命之行為，應依接續犯論
    處，容有誤會，併此敘明。
(三)、另按毒品危害防制條例第17條規定：犯第4 條第1 項之罪，
    供出毒品來源，因而破獲者，得減輕其刑。其立法意旨重在
    鼓勵具體供出其上游販毒者，俾資追查該毒梟前手及其上游
    毒品，以杜絕毒品之蔓延與氾濫為目的。倘未因其自白進而
    查獲毒梟前手或其上游毒品者，自不得執此邀本條規定之寬
    減（最高法院92年度台上字第2897號判決意旨參照）。查被
    告於警、偵訊時雖曾供述：「甲○○」係提供毒品來源之上
    手等語（見警卷第10頁、偵卷第7 頁），然其於警詢中亦曾
    供稱：伊要購大量毒品會跟曾香棋接觸，其餘小量購買時，
    才會與甲○○接洽，平時要向甲○○購買毒品時，如果甲○
    ○當時缺貨，甲○○會載伊到曾香棋家中購買等語（見偵卷
    第62頁），觀之被告上開供述，被告出賣予證人陳和明、潘
    淑娟、李光輝之甲基安非他命，是否確係向甲○○所販入，
    即非無疑。況本件尚無因被告之供述而破獲任何毒品提供者
    或前手之情事，業據本院依職權調閱甲○○之前案紀錄核閱
    無訛，有臺灣高等法院被告前案紀錄表1 件在卷可考（見本
    院卷第117 至120 頁），自無適用毒品危害防制條例第17條
    規定予以減刑之餘地，併此敘明。
(四)、爰審酌被告為圖不法利益，竟無視於政府所推動之禁毒政策
    ，而販賣毒品，使毒品流落市面，毒害社會大眾，所為實屬
    不該，惟念其販售期間非長，危害尚非至鉅，獲利亦非多，
    與坊間大盤販賣毒品者，情節尚有不同，且犯後已坦認犯行
    ，深具悔意之犯後態度，並兼衡其有施用毒品前科，素行不
    佳、高職畢業，智識程度尚可及其生活狀況等一切情狀，分
    別量處如主文所示之刑，並定其應執行之刑。又扣案之甲基
    安非他命16包（驗後淨重：38.9893 公克，包裝袋因沾有甲
    基安非他命成分，難以析離），為第二級毒品、含有甲基安
    非他命成分之玻璃管5 支，而與第二級毒品無法分離，應依
    毒品危害防制條例第18條第1 項前段規定，均沒收銷燬之。
    至因鑑驗耗盡之甲基安非他命0.4447公克既已滅失，自無庸
    為沒收之諭知。扣案之夾鍊袋5 包、磅秤1 具、置物盒1 個
    ，係供被告分裝甲基安非他命以便販賣之物，而門號000000
    0000號行動電話1 具，則係供被告持以對外連繫販賣甲基安
    非他命所用之物，且均為被告所有，業據被告供明在卷，應
    依毒品危害防制條例第19條第1 項規定均宣告沒收之。又被
    告上開3 次販賣第二級毒品甲基安非他命之所得，各為1,00
    0 元、1,000 元、2,000 元，雖未扣案，惟仍應依毒品危害
    防制條例第19條第1 項規定，併宣告沒收，如全部或一部不
    能沒收時，販賣毒品所得部分，應以其財產抵償之。至另扣
    案之海洛因10包（合計淨重：3.04公克、空包裝總重：2. 9
    公克）、殘渣袋1 包、吸食器2 組，雖均屬被告所有，然係
    供其施用第一級毒品海洛因所用之物，核與本件販賣第二級
    毒品甲基安非他命犯行無涉，自無庸為沒收或銷燬之諭知。
四、不另為無罪諭知部分：
    公訴意旨另以：被告自95年6 月間某日起至96年2 月14日前
    某日止，尚有多次販賣第二級毒品甲基安非他命予其他不詳
    人士，此部分犯行與上開論罪科刑部分（即附表一編號1 至
    3 所示犯行），在法律評價上具接續犯之包括一罪關係等語
    。惟：
(一)、按犯罪事實應依證據認定之，無證據不得認定犯罪事實；又
    被告之自白，不得作為有罪判決之唯一證據，仍應調查其他
    必要之證據，以察其是否與事實相符，刑事訴訟法第154 條
    第2 項、第156 條第2 項分別定有明文。申言之，被告之自
    白，應以補強證據擔保其真實性；亦即以補強證據之存在，
    藉之限制自白在證據上之價值。而所謂補強證據，則指除該
    自白本身外，其他足資以證明自白之犯罪事實確具有相當程
    度真實性之證據而言。雖其所補強者，非以事實之全部為必
    要，但亦須因補強證據與自白之相互利用，而足使犯罪事實
    獲得確信者，始足當之，最高法院74年台覆字第10號判例意
    旨參照。
(二)、公訴意旨認被告另有多次販賣第二級毒品甲基安非他命犯行
    ，無非係以被告於警詢之自白及扣案之第二級毒品甲基安非
    他命16包（驗前淨重：39.434公克、驗後淨重：38.9893 公
    克）、含有甲基安非他命成分之玻璃管5 支及其所有供販賣
    甲基安非他命所用之夾鍊袋5 包、磅秤1 具、置物盒1 個、
    門號0000000000號行動電話1 具為其主要論據。查被告於警
    詢時固曾供稱：伊係自95年6 月中旬開始賣甲基安非他命，
    至查獲時止已獲利約50,000至60,000元云云（見警卷第10頁
    ），然除附表一編號1 至3 所示犯行外，被告於偵查中業已
    否認尚有何販賣第二級毒品甲基安非他命之情事（見偵卷第
    7 頁），則被告是否有公訴人所指此部分犯行，尚非無疑。
    至扣案之上開甲基安非他命16包、含有甲基安非他命成分之
    玻璃管5 支及其所有供販賣甲基安非他命所用之夾鍊袋5 包
    、磅秤1 具、置物盒1 個、門號0000000000號行動電話1 具
    ，雖係附表編號一1 至3 所示犯行之證據，然是否得無限擴
    張成為被告其餘販賣第二級毒品甲基安非他命之證據，亦非
    無疑。況本件公訴意旨就被告其餘販賣第二級毒品甲基安非
    他命之時間、地點、交易對象、金額、數量等節，均未具體
    特定，而遍查全卷亦查無其他補強證據，足資證明被告於附
    表一編號1 至3 所示之犯行外，另有多次販賣第二級毒品甲
    基安非他命之犯行，自難僅依被告所為時間、地點、交易對
    象、金額、數量均不特定之自白，遽為被告有罪之認定，惟
    公訴意旨認此部分倘成立犯罪，與首揭論罪科刑部分具有接
    續犯之包括一罪關係，為實質上一罪關係，爰不另為無罪之
    諭知，附此敘明。
據上論斷，應依刑事訴訟法第299 條第1 項前段，毒品危害防制
條例第4 條第2 項、第18條第1 項前段、第19條第1 項，刑法第
11條、第51條第5款，判決如主文。
本案經檢察官許英輝到庭執行職務。
中    華    民    國    97    年    1     月    18    日
                  刑事第二庭  審判長法  官  陳松檀
                                    法  官  陳海寧
                                    法  官  蘇碧珠
以上正本證明與原本無異。
如不服本判決，得於判決書送達之翌日起10日內，以書狀敘述理
由，向本庭提出上訴。
中    華    民    國    97    年    1     月    18    日
                                    書記官  賀燕花
附錄本判決論罪科刑法條全文
毒品危害防制條例第4條第2項：
製造、運輸、販賣第二級毒品者，處無期徒刑或 7 年以上有期徒
刑，得併科新臺幣 7 百萬元以下罰金。
附表一：
┌─┬────┬─────┬───────┬─────┐
│編│犯罪時間│ 交易地點 │   犯罪行為   │販毒所得  │
│號│        │          │              │          │
├─┼────┼─────┼───────┼─────┤
│1 │96年2 月│屏東市廣東│陳和明以門號09│1,000 元  │
│  │14日13時│路統一便利│00000000號行動│          │
│  │28分許  │商店前    │電話撥打乙○○│          │
│  │        │          │所有門號096149│          │
│  │        │          │1121號行動電話│          │
│  │        │          │，向乙○○議定│          │
│  │        │          │以每包新臺幣（│          │
│  │        │          │下同）1,000 元│          │
│  │        │          │購買甲基安非他│          │
│  │        │          │命，並由乙○○│          │
│  │        │          │於左列時、地交│          │
│  │        │          │付甲基安非他命│          │
│  │        │          │1包予陳和明   │          │
├─┼────┼─────┼───────┼─────┤
│2 │96年2 月│屏東市高屏│潘淑娟以門號09│1,000 元  │
│  │15日10時│大橋下    │00000000號行動│          │
│  │許      │          │電話撥打乙○○│          │
│  │        │          │所有門號096149│          │
│  │        │          │1121號行動電話│          │
│  │        │          │，向乙○○議定│          │
│  │        │          │以每包1,000 元│          │
│  │        │          │購買甲基安非他│          │
│  │        │          │命，並由乙○○│          │
│  │        │          │於左列時、地交│          │
│  │        │          │付甲基安非他命│          │
│  │        │          │1包予潘淑娟   │          │
├─┼────┼─────┼───────┼─────┤
│3 │96年2 月│屏東市屏東│李光輝以門號09│2,000 元  │
│  │15日18時│監理站大門│00000000號行動│          │
│  │許      │口前      │電話撥打乙○○│          │
│  │        │          │所有門號096149│          │
│  │        │          │1121號行動電話│          │
│  │        │          │，向乙○○議定│          │
│  │        │          │以每包2,000 元│          │
│  │        │          │購買甲基安非他│          │
│  │        │          │命，並由乙○○│          │
│  │        │          │於左列時、地交│          │
│  │        │          │付甲基安非他命│          │
│  │        │          │1包予李光輝   │          │
└─┴────┴─────┴───────┴─────┘
附表二：
┌──┬────────┬──────────────┐
│編號│犯  罪   事   實│  罪   名   及  宣   告  刑 │
│    │                │                            │
├──┼────────┼──────────────┤
│ 1  │96年2 月14日販賣│乙○○販賣第二級毒品，處有期│
│    │予陳和明部分    │徒刑柒年貳月。扣案之甲基安非│
│    │                │他命拾陸包（驗後淨重：捌點│
│    │                │玖捌玖公克）、含有甲基安非│
│    │                │他命成分之玻璃管伍支，均沒收│
│    │                │銷燬之；夾鍊袋伍包、磅秤壹具│
│    │                │、置物盒壹個、門號0000000000│
│    │                │號行動電話壹具，均沒收之；未│
│    │                │扣案之販賣第二級毒品所得之新│
│    │                │臺幣壹仟元沒收，如全部或一部│
│    │                │不能沒收時，以其財產抵償之。│
│    │                │                            │
├──┼────────┼──────────────┤
│ 2  │96年2 月15日販賣│乙○○販賣第二級毒品，處有期│
│    │予潘淑娟部分    │徒刑柒年貳月。扣案之上開甲基│
│    │                │安非他命拾陸包（驗後淨重：│
│    │                │捌點玖捌玖公克）、含有甲基│
│    │                │安非他命成分之玻璃管伍支，均│
│    │                │沒收銷燬之；夾鍊袋伍包、磅秤│
│    │                │壹具、置物盒壹個、門號096149│
│    │                │1121號行動電話壹具，均沒收之│
│    │                │；未扣案之販賣第二級毒品所得│
│    │                │之新臺幣壹仟元沒收，如全部或│
│    │                │一部不能沒收時，以其財產抵償│
│    │                │之。                        │
├──┼────────┼──────────────┤
│ 3  │96年2 月15日販賣│乙○○販賣第二級毒品，處有期│
│    │予李光輝部分    │徒刑柒年貳月。扣案之上開甲基│
│    │                │安非他命拾陸包（驗後淨重：│
│    │                │捌點玖捌玖公克）、含有甲基│
│    │                │安非他命成分之玻璃管伍支，均│
│    │                │沒收銷燬之；夾鍊袋伍包、磅秤│
│    │                │壹具、置物盒壹個、門號096149│
│    │                │1121號行動電話壹具，均沒收之│
│    │                │；未扣案之販賣第二級毒品所得│
│    │                │之新臺幣貳仟元沒收，如全部或│
│    │                │一部不能沒收時，以其財產抵償│
│    │                │之。                        │
└──┴────────┴──────────────┘


司法院資訊處製作；財團法人民間司法改革基金會備份。
